old_src/pron-kal-lex.txt
LEXICON DivPron5	!(kiseqqissaaq, tamaqqissaaq, iluunngaqqissaaq)
+DivPron+Abs+Sg+1SgPoss:%>ma	K ;
+DivPron+Abs+Pl+1PlPoss:%>%TRUNCtta	K ;
+DivPron+Abs+Sg+2SgPoss:%>pit	K ;
+DivPron+Abs+Pl+2PlPoss:%>%TRUNCssi	K ;
+DivPron+Abs+Sg+3SgPoss:%>%TRUNCt	K ;
+DivPron+Abs+Pl+3PlPoss:%>%VCTRUNCisa	K ;	!%VCTRUNC = trunkerer både stammens sidste og næstsidste som er vokal, dvs. '-aq' i '-qissaaq'.
+DivPron+Abs+Sg+4SgPoss:%>mi	K ;
+DivPron+Abs+Pl+4PlPoss:%>mik	K ;
+DivPron+Rel+Sg+1SgPoss:%>ma	K ;
+DivPron+Rel+Pl+1PlPoss:%>%TRUNCtta	K ;
+DivPron+Rel+Sg+2SgPoss:%>pit	K ;
+DivPron+Rel+Pl+2PlPoss:%>%TRUNCssi	K ;
+DivPron+Rel+Sg+3SgPoss:%>%TRUNCt	K ;
+DivPron+Rel+Pl+3PlPoss:%>%VCTRUNCisa	K ;
+DivPron+Rel+Sg+4SgPoss:%>mi	K ;
+DivPron+Rel+Pl+4PlPoss:%>mik	K ;
+DivPron+Ins+Sg+1SgPoss:%>%TRUNCnnik	K ;
+DivPron+Ins+Pl+1PlPoss:%>%TRUNCtsinnik	K ;
+DivPron+Ins+Sg+2SgPoss:%>%TRUNCnnik	K ;
+DivPron+Ins+Pl+2PlPoss:%>%TRUNCssinnik	K ;
+DivPron+Ins+Sg+3SgPoss:%>%TRUNCnik	K ;
+DivPron+Ins+Pl+3PlPoss:%>%TRUNCvannik	K ;
+DivPron+Ins+Sg+4SgPoss:%>minik	K ;
+DivPron+Ins+Pl+4PlPoss:%>minnik	K ;
+DivPron+Lok+Sg+1SgPoss:%>%TRUNCnni	LokVb ;
+DivPron+Lok+Pl+1PlPoss:%>%TRUNCtsinni	LokVb ;
+DivPron+Lok+Sg+2SgPoss:%>%TRUNCnni	LokVb ;
+DivPron+Lok+Pl+2PlPoss:%>%TRUNCssinni	LokVb ;
+DivPron+Lok+Sg+3SgPoss:%>%TRUNCni	K ;
+DivPron+Lok+Pl+3PlPoss:%>%TRUNCvanni	K ;
+DivPron+Lok+Sg+4SgPoss:%>mini	K ;
+DivPron+Lok+Pl+4PlPoss:%>minni	K ;
+DivPron+Abl+Sg+1SgPoss:%>%TRUNCnnit	AblVb ;
+DivPron+Abl+Pl+1PlPoss:%>%TRUNCtsinnit	AblVb ;
+DivPron+Abl+Sg+2SgPoss:%>%TRUNCnnit	AblVb ;
+DivPron+Abl+Pl+2PlPoss:%>%TRUNCssinnit	AblVb ;
+DivPron+Abl+Sg+3SgPoss:%>%TRUNCnit	K ;
+DivPron+Abl+Pl+3PlPoss:%>%TRUNCvannit	K ;
+DivPron+Abl+Sg+4SgPoss:%>minit	K ;
+DivPron+Abl+Pl+4PlPoss:%>minnit	K ;
+DivPron+Trm+Sg+1SgPoss:%>%TRUNCnnut	TrmVb ;
+DivPron+Trm+Pl+1PlPoss:%>%TRUNCtsinnut	TrmVb ;
+DivPron+Trm+Sg+2SgPoss:%>%TRUNCnnut	TrmVb ;
+DivPron+Trm+Pl+2PlPoss:%>%TRUNCssinnut	TrmVb ;
+DivPron+Trm+Sg+3SgPoss:%>%TRUNCnut	K ;
+DivPron+Trm+Pl+3PlPoss:%>%TRUNCvannut	K ;
+DivPron+Trm+Sg+4SgPoss:%>minut	K ;
+DivPron+Trm+Pl+4PlPoss:%>minnut	K ;
+DivPron+Via+Sg+1SgPoss:%>%TRUNCkkut	ViaVb ;
+DivPron+Via+Pl+1PlPoss:%>%TRUNCtsigut	ViaVb ;
+DivPron+Via+Sg+2SgPoss:%>%TRUNCkkut	ViaVb ;
+DivPron+Via+Pl+2PlPoss:%>%TRUNCssigut	ViaVb ;
+DivPron+Via+Sg+3SgPoss:%>%TRUNCgut	K ;
+DivPron+Via+Pl+3PlPoss:%>%TRUNCvatigut	K ;
+DivPron+Via+Sg+4SgPoss:%>migut	K ;
+DivPron+Via+Pl+4PlPoss:%>mikkut	K ;
+DivPron+Aeq+Sg+1SgPoss:%>%TRUNCttut	K ;
+DivPron+Aeq+Pl+1PlPoss:%>%TRUNCtsitut	K ;
+DivPron+Aeq+Sg+2SgPoss:%>%TRUNCttut	K ;
+DivPron+Aeq+Pl+2PlPoss:%>%TRUNCssitut	K ;
+DivPron+Aeq+Sg+3SgPoss:%>%TRUNCtut	K ;
+DivPron+Aeq+Pl+3PlPoss:%>%TRUNCvattut	K ;
+DivPron+Aeq+Sg+4SgPoss:%>misut	K ;
+DivPron+Aeq+Pl+4PlPoss:%>missut	K ;

LEXICON DivPron6	!(Arla*, og ila*, kun med possessive endelser eller affikser)
+DivPron+Abs+Sg+1SgPoss:%ga	K ;
+DivPron+Abs+Sg+2SgPoss:%>t	K ;
+DivPron+Abs+Sg+3SgPoss:%>a	K ;
+DivPron+Abs+Sg+4SgPoss:%>ni	K ;
+DivPron+Abs+Sg+1PlPoss:%>rput	K ;
+DivPron+Abs+Sg+2PlPoss:%>rsi	K ;
+DivPron+Abs+Sg+3PlPoss:%>at	K ;
+DivPron+Abs+Sg+4PlPoss:%>rtik	K ;
+DivPron+Abs+Pl+1SgPoss:%>kka	K ;
+DivPron+Abs+Pl+2SgPoss:%>tit	K ;
+DivPron+Abs+Pl+3SgPoss:%>i	K ;
+DivPron+Abs+Pl+4SgPoss:%>ni	K ;
+DivPron+Abs+Pl+1PlPoss:%>gut	K ;
+DivPron+Abs+Pl+2PlPoss:%>si	K ;
+DivPron+Abs+Pl+3PlPoss:%>at	K ;
+DivPron+Abs+Pl+4PlPoss:%>tik	K ;
+DivPron+Rel+Sg+1SgPoss:%>ma	K ;
+DivPron+Rel+Sg+2SgPoss:%>rpit	K ;
+DivPron+Rel+Sg+3SgPoss:%>ata	K ;
+DivPron+Rel+Sg+4SgPoss:%>mi	K ;
+DivPron+Rel+Sg+1PlPoss:%>tta	K ;
+DivPron+Rel+Sg+2PlPoss:%>ssi	K ;
+DivPron+Rel+Sg+3PlPoss:%>asa	K ;
+DivPron+Rel+Sg+4PlPoss:%>mik	K ;
+DivPron+Rel+Pl+1SgPoss:%>mma	K ;
+DivPron+Rel+Pl+2SgPoss:%>ppit	K ;
+DivPron+Rel+Pl+3SgPoss:%>asa	K ;
+DivPron+Rel+Pl+4SgPoss:%>mi	K ;
+DivPron+Rel+Pl+1PlPoss:%>tta	K ;
+DivPron+Rel+Pl+2PlPoss:%>ssi	K ;
+DivPron+Rel+Pl+3PlPoss:%>asa	K ;
+DivPron+Rel+Pl+4PlPoss:%>mik	K ;
+DivPron+Lok+Sg+1SgPoss:%>nni	LokVb ;
+DivPron+Lok+Sg+2SgPoss:%>nni	LokVb ;
+DivPron+Lok+Sg+3SgPoss:%>ani	LokVb ;
+DivPron+Lok+Sg+4SgPoss:%>mini	LokVb ;
+DivPron+Lok+Sg+1PlPoss:%>tsinni	LokVb ;
+DivPron+Lok+Sg+2PlPoss:%>ssinni	LokVb ;
+DivPron+Lok+Sg+3PlPoss:%>anni	LokVb ;
+DivPron+Lok+Sg+4PlPoss:%>minni	LokVb ;
+DivPron+Lok+Pl+1SgPoss:%>tsinni	LokVb ;
+DivPron+Lok+Pl+2SgPoss:%>ssinni	LokVb ;
+DivPron+Lok+Pl+3SgPoss:%>ani	LokVb ;
+DivPron+Lok+Pl+4SgPoss:%>minni	LokVb ;
+DivPron+Lok+Pl+1PlPoss:%>tsinni	LokVb ;
+DivPron+Lok+Pl+2PlPoss:%>ssinni	LokVb ;
+DivPron+Lok+Pl+3PlPoss:%>anni	LokVb ;
+DivPron+Lok+Pl+4PlPoss:%>minni	LokVb ;
+DivPron+Trm+Sg+1SgPoss:%>nnut	TrmVb ;
+DivPron+Trm+Sg+2SgPoss:%>nnut	TrmVb ;
+DivPron+Trm+Sg+3SgPoss:%>anut	TrmVb ;
+DivPron+Trm+Sg+4SgPoss:%>minut	TrmVb ;
+DivPron+Trm+Sg+1PlPoss:%>tsinnut	TrmVb ;
+DivPron+Trm+Sg+2PlPoss:%>ssinnut	TrmVb ;
+DivPron+Trm+Sg+3PlPoss:%>annut	TrmVb ;
+DivPron+Trm+Sg+4PlPoss:%>minnut	TrmVb ;
+DivPron+Trm+Pl+1SgPoss:%>nnut	TrmVb ;
+DivPron+Trm+Pl+2SgPoss:%>nnut	TrmVb ;
+DivPron+Trm+Pl+3SgPoss:%>anut	TrmVb ;
+DivPron+Trm+Pl+4SgPoss:%>minnut	TrmVb ;
+DivPron+Trm+Pl+1PlPoss:%>tsinnut	TrmVb ;
+DivPron+Trm+Pl+2PlPoss:%>ssinnut	TrmVb ;
+DivPron+Trm+Pl+3PlPoss:%>annut	TrmVb ;
+DivPron+Trm+Pl+4PlPoss:%>minnut	TrmVb ;
+DivPron+Abl+Sg+1SgPoss:%>nnit	AblVb ;
+DivPron+Abl+Sg+2SgPoss:%>nnit	AblVb ;
+DivPron+Abl+Sg+3SgPoss:%>anit	AblVb ;
+DivPron+Abl+Sg+4SgPoss:%>minit	AblVb ;
+DivPron+Abl+Sg+1PlPoss:%>tsinnit	AblVb ;
+DivPron+Abl+Sg+2PlPoss:%>ssinnit	AblVb ;
+DivPron+Abl+Sg+3PlPoss:%>annit	AblVb ;
+DivPron+Abl+Sg+4PlPoss:%>minnit	AblVb ;
+DivPron+Abl+Pl+1SgPoss:%>nnit	AblVb ;
+DivPron+Abl+Pl+2SgPoss:%>nnit	AblVb ;
+DivPron+Abl+Pl+3SgPoss:%>anit	AblVb ;
+DivPron+Abl+Pl+4SgPoss:%>minnit	AblVb ;
+DivPron+Abl+Pl+1PlPoss:%>tsinnit	AblVb ;
+DivPron+Abl+Pl+2PlPoss:%>ssinnit	AblVb ;
+DivPron+Abl+Pl+3PlPoss:%>annit	AblVb ;
+DivPron+Abl+Pl+4PlPoss:%>minnit	AblVb ;
+DivPron+Ins+Sg+1SgPoss:%>nnik	K ;
+DivPron+Ins+Sg+2SgPoss:%>nnik	K ;
+DivPron+Ins+Sg+3SgPoss:%>anik	K ;
+DivPron+Ins+Sg+4SgPoss:%>minik	K ;
+DivPron+Ins+Sg+1PlPoss:%>tsinnik	K ;
+DivPron+Ins+Sg+2PlPoss:%>ssinnik	K ;
+DivPron+Ins+Sg+3PlPoss:%>annik	K ;
+DivPron+Ins+Sg+4PlPoss:%>minnik	K ;
+DivPron+Ins+Pl+1SgPoss:%>tsinnik	K ;
+DivPron+Ins+Pl+2SgPoss:%>ssinnik	K ;
+DivPron+Ins+Pl+3SgPoss:%>anik	K ;
+DivPron+Ins+Pl+4SgPoss:%>minnik	K ;
+DivPron+Ins+Pl+1PlPoss:%>tsinnik	K ;
+DivPron+Ins+Pl+2PlPoss:%>ssinnik	K ;
+DivPron+Ins+Pl+3PlPoss:%>annik	K ;
+DivPron+Ins+Pl+4PlPoss:%>minnik	K ;
+DivPron+Via+Sg+1SgPoss:%>kkut	ViaVb ;
+DivPron+Via+Sg+2SgPoss:%>kkut	ViaVb ;
+DivPron+Via+Sg+3SgPoss:%>agut	ViaVb ;
+DivPron+Via+Sg+4SgPoss:%>migut	ViaVb ;
+DivPron+Via+Sg+1PlPoss:%>tsigut	ViaVb ;
+DivPron+Via+Sg+2PlPoss:%>ssigut	ViaVb ;
+DivPron+Via+Sg+3PlPoss:%>agut	ViaVb ;
+DivPron+Via+Sg+4PlPoss:%>mikkut	ViaVb ;
+DivPron+Via+Pl+1SgPoss:%>tsigut	ViaVb ;
+DivPron+Via+Pl+2SgPoss:%>ssigut	ViaVb ;
+DivPron+Via+Pl+3SgPoss:%>atigut	ViaVb ;
+DivPron+Via+Pl+4SgPoss:%>migut	ViaVb ;
+DivPron+Via+Pl+1PlPoss:%>tsigut	ViaVb ;
+DivPron+Via+Pl+2PlPoss:%>ssigut	ViaVb ;
+DivPron+Via+Pl+3PlPoss:%>atigut	ViaVb ;
+DivPron+Via+Pl+4PlPoss:%>mikkut	ViaVb ;
+DivPron+Aeq+Sg+1SgPoss:%>ttut	K ;
+DivPron+Aeq+Sg+2SgPoss:%>ttut	K ;
+DivPron+Aeq+Sg+3SgPoss:%>atut	K ;
+DivPron+Aeq+Sg+4SgPoss:%>misut	K ;
+DivPron+Aeq+Sg+1PlPoss:%>tsitut	K ;
+DivPron+Aeq+Sg+2PlPoss:%>ssitut	K ;
+DivPron+Aeq+Sg+3PlPoss:%>attut	K ;
+DivPron+Aeq+Sg+4PlPoss:%>mittut	K ;
+DivPron+Aeq+Pl+1SgPoss:%>tsitut	K ;
+DivPron+Aeq+Pl+2SgPoss:%>ssitut	K ;
+DivPron+Aeq+Pl+3SgPoss:%>atut	K ;
+DivPron+Aeq+Pl+4SgPoss:%>misut	K ;
+DivPron+Aeq+Pl+1PlPoss:%>tsitut	K ;
+DivPron+Aeq+Pl+2PlPoss:%>ssitut	K ;
+DivPron+Aeq+Pl+3PlPoss:%>attut	K ;
+DivPron+Aeq+Pl+4PlPoss:%>mittut	K ;
